【裁判字號】    89,自,34
【裁判日期】    890328
【裁判案由】    違反動產擔保交易法
【裁判全文】
臺灣臺南地方法院刑事判決                            八十九年度自字第三四號
    自  訴  人  南紡企業股份有限公司  設台南市○○路九十號四樓
    代  表  人  吳修齊
    自訴代理人  甲○○
    被      告  乙○○
右列被告因違反動產擔保交易法案件，經自訴人提起自訴，本院判決如左：
    主  文
乙○○動產擔保交易之債務人，意圖不法之利益，將標的物遷移，致生損害於債權人
，處罰金壹萬元，如易服勞役，以參佰元折算壹日。
    事  實
一、乙○○於民國（下同）八十七年十一月間以分期付款方式向南紡企業股份有限公
    司（下稱南紡公司）購買車牌號碼Ｊ４－９７３８號自用小客車一輛，約定總價
    新台幣（下同）二十三萬七千六百元，自八十七年十二月三十一日起至八十八年
    十月三十一日止分十一期償付，在價款尚未全部付清前，自訴人仍保有該標的物
    之所有權，被告僅得先行占有領牌使用，不得擅自處分標的物，並辦妥動產擔保
    交易付條件買賣設定登記，乙○○為動產擔保交易之債務人。詎乙○○竟自八十
    八年二月二十八日起即未依約付款，而上開車輛並未存放於約定之存放處所台南
    市○區○○街三七巷十七號，乙○○已將標的物車輛遷移不知去向，致南紡公司
    無法追索而受有損害。
二、案經自訴人南紡公司向本院提起自訴。
    理  由
一、訊據被告乙○○矢口否認涉有右揭犯行，辯稱該車係其父丙○○購買、付款、使
    用，其父丙○○與其母離婚後即遷出，車輛亦由丙○○帶走使用，其父後來將車
    借給他人典當，其不知情等語。惟查：被告自承該車之買賣契約書係由其親自蓋
    章（見本院八十九年二月二十五日訊問筆錄），則其為動產擔保交易之債務人無
    疑，且本院訊問證人丙○○稱：車價係由伊付款，但伊無駕照，該車是被告在開
    ，載伊去工地等語（見本院八十九年三月十日訊問筆錄），足認被告對該車之使
    用支配均甚清楚，該車輛嗣後由證人丙○○遷移之事，被告既已知悉，卻不通知
    自訴人，亦未繼續付款，則其顯有意圖不法之利益，被告所辯，均不足採，事證
    明確，被告犯行洵堪認定。
二、核被告所為，係犯動產擔保交易法第三十八條之罪。爰審酌被告犯罪之動機、目
    的、手段，及其事後已與自訴人和解，返還車輛等一切情狀，量處如主文所示之
    刑，並諭知易服勞役之折算標準，以資懲儆。
據上論斷，應依刑事訴訟法第三百四十三條、第二百九十九條第一項前段，動產擔保
交易法第三十八條，刑法第十一條前段、第四十二條第二項，罰金罰鍰提高標準條例
第一條前段、第二條，判決如主文。
中    華    民    國      八十九      年      三      月      二十八    日
                                  臺灣臺南地方法院刑事第三庭
                                          法  官  高如宜
右正本證明與原本無異。
如不服本判決，應於判決送達後十日內向本院提出上訴狀( 應附繕本 )。
                                          書記官  劉岳文
中    華    民    國      八十九      年      三      月      二十八    日
附錄本案論罪科刑法條全文：
動產擔保交易法第三十八條
 (處分標的物之處罰)
    動產擔保交易之債務人，意圖不法之利益，將標的物遷移、出賣、出質、移轉、
    抵押或為其他處分，致生損害於債權人者，處三年以下有期徒刑、拘役或科或併
    科六千元以下之罰金。（罰金已提高為十倍）


司法院資訊處製作；財團法人民間司法改革基金會備份。
